【裁判字號】    98,小上,12
【裁判日期】    980414
【裁判案由】    損害賠償
【裁判全文】
臺灣高雄地方法院民事判決              98年度小上字第12號
上  訴  人  北角齊天大樓管理委員會
法定代理人  丁○○
訴訟代理人  丙○○
被上訴  人  漢衛保全股份有限公司
法定代理人  甲○○
訴訟代理人  乙○○
上列當事人間請求損害賠償事件，上訴人對於民國97年11月25日
本院高雄簡易庭97年度雄小字第6173號第一審判決提起上訴，本
院判決如下：
    主      文
上訴駁回。
第二審訴訟費用新台幣壹仟伍佰元由上訴人負擔。
    理      由
一、上訴意旨略以：上訴人民國96年6 月21日召開管理委員會時
    ，已與到場之被上訴人代理人達成於兩造所簽訂之契約中，
    保留由上訴人可以隨時終止合約權利之約定；而上訴人為此
    保留之約定，係為督促被上訴人必需積極維持服務品質，然
    被上訴人確故意隱匿該重要情節，而違反誠信原則，以定型
    化契約抵觸兩造間個別磋商條款之約定，依消費者保護法第
    12條之規定，自屬無效，原審未予審慎推求，自有未當；另
    因被上訴人所派駐上訴人之保全員經常至上訴人住戶處賭博
    ，經上訴人反映，被上訴人均相應不理，經上訴人要求被上
    訴人更換保全員，詎被上訴人所更換之保全員均年事已高，
    且經常請假；另上訴人曾請被上訴人協助處理頂樓安全門故
    障事件，被上訴人亦置之不理。被上訴人所為既有違背其在
    受有報酬之情形下，應以善良管理人之注意為處理事務之義
    務，如直接使上訴人所受損害之發生或擴大與有過失時，依
    公平原則，自應有民法過失相抵規定之適用。原審判決既有
    違法之處，爰依法提起上訴等語。並聲明求為判決：原判決
    不利於上訴人之部分廢棄；被上訴人在第一審之訴駁回。
二、按對於小額程序之第一審裁判之上訴或抗告，非以其違背法
    令為理由，不得為之；民事訴訟法第436 條之24第2 項定有
    明文。所謂判決有違背法令，乃指判決不適用法規或適用不
    當，為同法第468 條所明定，此亦為小額事件之上訴程序所
    準用（民事訴訟法第436 條之32第2 項參照）。而取捨證據
    、認定事實係屬事實審法院之職權，苟事實審法院為判決時
    ，已斟酌全辯論意旨及調查證據之結果，以判斷事實之真偽
    ，且其判斷與經驗法則及論理法則亦無不符，自難謂為屬違
    背法令。又小額訴訟程序，當事人於第二審程序不得提出新
    攻擊或防禦方法。另小額訴訟之第二審判決，如依上訴意旨
    足認上訴為無理由者，得不經言詞辯論為之。此亦為民事訴
    訟法第436 條之28前段、第436 條第29第2 款所明定。經查
    ：
（一）上訴人雖主張其於96年6 月21日召開管理委員會時，已與
      到場之被上訴人代理人達成於兩造所簽訂之契約中，保留
      由上訴人可以隨時終止合約權利之約定，兩造既已合意使
      上訴人可以隨時終止合約，被上訴人卻故意隱匿該重要情
      節，而違反誠信原則，以定型化契約抵觸兩造間個別磋商
      條款之約定，依消費者保護法第12條之規定，自屬無效云
      云，並提出被上訴人96年6 月21日管理委員會會議紀錄1
      份附原審卷可憑。然依兩造於96年6 月30日所簽訂之管理
      服務委託契約書，並未約明有如上訴人所稱可由上訴人單
      方、片面終止兩造間管理服務委託契約之權，且上訴人於
      簽約之前5 日，已攜回契約予以審閱，此由原審所附之契
      約上已載明：「本約於中華民國九十六年六月二十五日經
      雙方攜回審閱」無訛，並經上訴人於契約之末簽署而成立
      前開管理服務契約，此有前揭管理服務契約附原審卷可憑
      。而原審亦經傳喚證人即上訴人之委員張南清，並依據證
      人張南清所證述：會議當日兩造雖有協議相關條件，惟事
      後簽約時為何沒有依據會議結果修改合約並不知情等證詞
      ，綜合全辯論意旨而認定並無上訴人所稱之個別磋商條款
      之存在，且兩造於96年6 月30日簽訂契約時，亦未採上訴
      人於同年月21日管理委員會會議之結論，客觀上尚無違反
      證據法則，或論理法則及經驗法則之處，尚難認有違法。
      而兩造間既未有上訴人所指稱之個別磋商條款存在，上訴
      人亦無法證明兩造曾合意可使上訴人可隨時終止管理服務
      契約，則自無被上訴人違反消費者保護法第12條或第15條
      之問題。
（二）至上訴人雖復主張因被上訴人所派駐原告之保全員經常至
      上訴人住戶處賭博，然被上訴人於知悉後仍相應不理，而
      在上訴人要求被上訴人更換保全員後，被上訴人所更換之
      保全員均年事已高且經常請假；另被上訴人亦拒絕協助處
      理頂樓安全門故障事件，違反善良管理人之注意義務，應
      予過失相抵云云，然上訴人於原審雖曾提及上述所陳之事
      實，惟並為未過失相抵之抗辯，僅係作為其終止上揭兩造
      管理服務契約之依據，則上訴人於小額訴訟事件第二審始
      為過失相抵之抗辯，顯係新防禦之方法，依上述民事訴訟
      法第436 條之28之規定，亦有未合。
三、綜上所述，上訴人提起本件上訴，並依首揭上訴意旨請求廢
    棄原判決改判，然依其上訴意旨，在法律上顯無理由，依前
    開規定，爰不經言詞辯論，逕予駁回。
四、末按，小額訴訟之上訴程序，法院為訴訟費用之裁判時，應
    確定其費用額，為民事訴訟法第436 條之19第1 項、第436
    條之32第1 項所明定。本件小額訴訟之上訴，既經駁回，關
    於第二審訴訟費用應由上訴人負擔。查本件第二審裁判費用
    為1,500 元，自應由上訴人負擔，爰併予確定。
據上論結，本件上訴為無理由，依民事訴訟法第436 條之29第2
款、第436 條之32第2 項、第449 條第1 項前段、第78條、第43
6 條之19第1 項，判決如主文。
中    華    民    國    98    年    4     月    14    日
                民事第六庭審判長法  官  楊國祥
                                法  官  吳志豪
                                法  官  李怡諄
正本係照原本作成。
本判決不得上訴。
中    華    民    國    98    年    4     月    14    日
                                書記官  陳建琪


司法院資訊處製作；財團法人民間司法改革基金會備份。
